臺灣高等法院刑事判決　　　　　 96年度重上更(三)字第118號
上　訴　人
即　被　告　己　○
　　　　　　　　　　2號
選任辯護人　陳文億律師
上列上訴人因誣告案件，不服臺灣板橋地方法院87年度訴字第20
31號中華民國88年9月6日第一審判決（起訴案號：台灣板橋地方
法院檢察署86年度偵字第17625、21692號，87年度偵字第16999
號），提起上訴，判決後，經最高法院第三次發回更審，本院判
決如下：
    主  文
原判決關於誣告部分撤銷。
己○無罪。
    理  由
一、公訴意旨略以：被告己○於民國84年5月間邀集告訴人甲○○、丁○○等人出資，在中國大陸福建省設立福州正鑫行食
    品有限公司（下稱正鑫行公司），從事食品加工之貿易，由
    被告任董事長，告訴人甲○○擔任副董事長兼總經理。被告
    明知甲○○未積欠正鑫行公司貨款，如附表所示支票5張係
    其向甲○○調借供正鑫行公司週轉使用，竟意圖使甲○○、
    甲○○之妻王陳玉娥、丁○○等人受刑事處分，於86年1月
    27日以正鑫行公司代表人身分，向臺灣臺北地方法院檢察署
    提出告訴，誣指：甲○○意圖為自己不法之所有，向正鑫行
    公司購貨，自84年8月至85年1月共購貨三批，第一批貨款新
    台幣（下同）6百萬元，開立如附表所示支票5張，有5百萬
    元未付；第二批貨款418萬2千元，分文未付；第三批貨款18
    0萬元，由王陳玉娥支付，但表示須先償還第一批貨款，解
    決甲○○退票問題；而甲○○自正鑫行公司取走之貨品加工
    後，均由其妻王陳玉娥在台灣銷售。又甲○○為規避債務之
    清償，其名下財產均以王陳玉娥名義登記，以使其二人詐欺
    行為得逞。又丁○○為正鑫行公司合夥股東，第一批貨款中
    甲○○所簽發85年3月27日、面額100萬元支票退票後，丁○○表示願向甲○○追索，竟無下文，經向丁○○要求返還該
    支票及退票理由單，卻遭拒絕，丁○○易持有為所有而侵占
    該支票云云，而誣告甲○○、王陳玉娥涉有刑法詐欺取財罪
    嫌、丁○○涉有侵占罪嫌。嗣經檢察官查明上情，因而對甲○○、王陳玉娥、丁○○為不起訴處分，因認被告涉有誣告
    罪嫌。
二、按犯罪事實應依證據認定之，無證據不得認定犯罪事實；不
    能證明被告犯罪者，應諭知無罪之判決，刑事訴訟法第154
    條第2項、第301條第1項定有明文。又認定犯罪事實，須依
    證據，而所謂證據，係指合法之積極證據就犯罪事實能為具
    體之證明者而言。而告訴人之告訴，係以使被告受刑事追訴
    為目的，是其陳述是否與事實相符，自應調查其他證據以資
    審認（最高法院52年台上字第1300號判例意參照）；即必須
    藉由補強證據之存在，以增強或擔保告訴人陳述之證明力，
    告訴人之陳述始適合作為認定犯罪事實之基礎。再按誣告罪
    之構成要件，首須意圖他人受刑事或懲戒處分，次須向該管
    公務員誣告，即虛構事實進而申告他人犯罪。所謂虛構事實
    ，係指明知無此事實而故意捏造者而言，如若出於誤信、誤
    解、誤認或懷疑有此事實，或對於其事實張大其詞，或資為
    其訟爭上之攻擊或防禦方法，或其目的在求判明是非曲直者
    ，均不得謂係誣告。是其所申告之事實，並非完全出於憑空
    捏造或尚全然無因，只以所訴事實，不能積極證明為虛偽或
    因證據不充分，致被誣人不受追訴處罰者，仍不得謂成立誣
    告罪（最高法院83年度台上字第1959號判決參照）。
三、訊據上訴人即被告己○堅決否認有何誣告犯行，辯稱：告訴
    人甲○○確向正鑫行公司買貨，上開支票確與購貨有關，並
    非借款。甲○○第一批購貨時間，係84年6月至9月之間，當
    時甲○○係公司副董事長兼總經理，將所掌管公司所有之黑
    白葉牛肚、牛心臟運至福建寧德海關所轄三沙洞加工後，將
    其中價值1155萬4410元牛肚運臺自售，此即甲○○在84年10
    月會算單上所親筆寫的貨款11,554,410元，該款除由甲○○
    匯出160萬元、60萬元、350萬元，3筆交美國丙○○供購貨
    之用外，尚欠公司貨款5百餘萬元未付，加上利息後乃由甲○○開出系爭600萬元支票交公司抵付。第二批貨購貨時間
    ，亦在84年6至9月間，由甲○○將公司所有之金錢牛肚54噸
    ，白毛肚4、50噸，從三沙洞運到深滬加工，總價418萬餘元
    ，分文未付，有甲○○親筆書寫金錢牛肚12,850公斤、白毛
    肚50,694箱之便條及股東會在華福飯店會議紀錄「如深滬處
    的58噸多的貨品尚未處理返臺（此指甲○○應退還之58噸貨
    品），該處貨品按入股百分比分配」及丙○○與甲○○會算
    單可證。第三批購貨黑毛肚20,470公斤，時間在85年7月13
    日，總價367萬500元，除由甲○○預付定金現款70萬元外，
    餘由戊○○借支票予甲○○抵償，此有買賣協議書及甲○○
    、戊○○、己○於85年8月30日簽名之甲○○買貨支付明細
    表可證。故甲○○確有購貨之事實，被告指控以支票詐欺，
    非虛構事實。至於告訴狀所寫之購貨時間84年8月至85年1月
    ，乃繕打錯誤所致。關於被指誣告丁○○侵占支票部分，按
    丁○○確有向被告拿走甲○○簽發而被退票之100萬元支票
    ，向甲○○追索，事後該支票流入甲○○手中屬實，就丁○○與甲○○同為本案告訴人，利害一致而論，並參之同前支
    票又在甲○○手中，則被告認為該支票由其轉交甲○○當係
    合理懷疑，亦無虛構事實可言。
四、經查：
（一）被告己○於86年1月27日向臺灣臺北地方法院檢察署告訴
      甲○○、王陳玉娥涉有詐欺取財罪嫌及丁○○涉有侵占罪
      嫌。其告訴意旨略以：甲○○於84年5月與己○在大陸合
      資設立福州正鑫行公司，由己○擔任董事長，正世明擔任
      副董事長兼總經理，從事美國進口冷凍豬、牛副產品原料
      加工銷售。詎甲○○表示願購公司貨品另設工廠加工轉售
      ，自84年8月至85年1月（被告表示應係85年7月，誤繕為1
      月）共購貨三批，第一批貨款6百萬元，有5百萬元未支付
      ；第二批貨款418萬2千元，分文未付；第三批貨款180 萬
      元，由甲○○之妻王陳玉娥支付，卻表示先償還第一批貨
      款。而甲○○自公司取走之貨品加工後均運至台灣交由王
      陳玉娥銷售。丁○○為公司合夥股東，取得第一批貨款甲○○所簽發1百萬元支票退票後，表示將向甲○○追索，
      竟無下文；公司股東即游應輝於公司結束營業時表示願意
      價購公司所有生財設備，經全體股東同意後，甲○○接收
      生財設備卻拒不履行付款義務。因認甲○○、王陳玉娥涉
      有刑法第339條第1項詐欺取財、丁○○涉有刑法侵占罪嫌
      等情，為被告己○所自承，並有告訴狀在卷可稽（見本院
      上訴(二)卷第271頁至第275頁）。而該案業經檢察官偵查後
      以罪嫌不足，為不起訴處分，亦有該不起訴處分書（見本
      院上訴(二)卷第287頁至第290頁）在卷可參，並經本院調取
      上開案卷核閱明確。
（二）關於被告所指告訴人甲○○向正鑫行公司購貨部分：
    １被告所稱甲○○第一批購貨上情，經提出84年10月會算單
      可憑（見本院重上更(三)卷第45頁、即原審卷第117頁）。
      觀諸上開會算單右上方記載「支票600萬」，右下角併寫
      有「貨款11,554,410元」，左下方載有「7月31日匯款美
      國350萬211元」，會算單所註記之日期則為6月6日至同年
      10月。告訴人甲○○亦是認：上開會算單係其84年10月所
      寫（見本院上更(一)卷第65頁），且承認匯款3次至美國之
      事實（見本院上更(二)卷第82頁反面）。此外，復據被告提
      出告訴人甲○○之支付明細單，記載美國買貨（第1行）7
      月13日新臺幣350萬21元（相當於美金13萬2120元）在卷
      可稽（見本院上更(二)卷第86頁），該金額與甲○○匯款美
      國之金額相互一致。又被告所指甲○○購貨之情形，經提
      出甲○○所寫黑毛肚130,750磅字條（見本院重上更(三)卷
      第46頁），上開記載日期有7月19日、8月9日、8月19日、
      9月19日，其中8月9日779箱、8月19日664箱之記載與被告
      於偵查中所提出甲○○、丙○○第一批貨款會算單（見第
      17625號偵查卷第45頁）中黑毛肚數量亦相一致；及甲○○所寫牛肚830箱提貨單，提貨單日期為84年8月7日（見
      本院重上更(三)卷第47頁），且有寧德海關進口牛肚130噸
      之明細表在卷（見本院重上更(三)卷第48頁），而告訴人甲○○亦承認：上開簽名係其所簽等語（見本院上更(二)卷第
      82頁）。參以告訴人甲○○於偵查中，經檢察官詢問對本
      案尚有何意見時，答稱：「貨是公司的沒有錯，但貨有問
      題才發生糾紛」（見第3284號偵查卷第121頁），而甲○○坦承85年7月13日向正鑫行公司購貨一情（即第三批貨
      ，詳見後述），且依上揭被告提出之各書面記載，確有貨
      物往來及會算情事，足見確有因買賣貨物而起糾紛。且附
      表所示上開600萬元支票，經會算用於支付貨款等費用後
      尚不足22萬415.2元，由甲○○簽發84年11月6日同金額的
      支票清償，如非貨款為何結算後有差額，而22萬415.2元
      與甲○○所簽發清償之支票金額相符，亦有甲○○親筆帳
      單及丙○○與其會算單在卷可稽（見第11507號偵查卷第
      10頁）。
    ２被告所指告訴人甲○○購買第二批貨之情形，據被告提出
      甲○○所寫金錢牛肚12,850公斤、白毛肚50,694箱之便條
      ，記載白毛肚7月9日大桶250箱、8月9日三沙338箱、1月8
      日福458箱，右下有8月9日三沙729箱、9月10日三沙1605
      箱等字樣（見本院重上更(三)卷第49頁）。又84年11月21日
      股東會在華福飯店會議舉行，會議紀錄記載：「股東同意
      ：按入股百分比分配所有貨物，核銷數量留在工廠核銷。
      馬尾冷凍庫內的白百葉的貨物，還給福州水產公司。11月
      25日，如深滬處的58噸多的貨品尚未處理返臺，該處貨品
      按入股百分比分配」（見本院重上更(三)卷第50頁）。而丙○○與甲○○之會算單上亦記載：甲○○負責深滬貨款：
      牛肚、白百葉、生腸（熟）合計326萬7680元，福州進口
      報關費、福州轉三沙報關費及運費、三沙進口報關、三沙
      到深滬報關及運費合計79萬1148.6元，三沙倉租12萬3173
      .2 元，總計418萬2001.8元（見本院重上更(三)卷第51頁）
      。並參證人王陳玉娥亦承認當時有賣牛雜，及告訴人甲○○前揭自承公司之貨物有糾紛等情，被告認有購貨糾紛亦
      非無據。
    ３被告所指第三批購貨黑毛肚20,470公斤，時間在85年7月1
      3日，總價367萬500元，除由甲○○預付定金現款70萬元
      外，餘由戊○○借支票予甲○○抵償等情，經提出85年7
      月13日所簽立之買賣協議書（見本院重上更(三)卷第52頁）
      ，並為告訴人甲○○所自承：確有於85年7月13日購貨，
      協議書為其親簽無訛。此外，經被告提出其與甲○○、戊○○於85年8月30日簽名之甲○○買貨支付明細表（見本
      院重上更(三)卷第53頁，即原審卷第127頁），對照告訴人
      於偵查中提出其於85年11月22日寄給被告之存證信函（見
      第17625號偵查卷第10至13頁），其上亦記載：甲○○於
      85年7月13日共同訂立買賣協議書（即上開買賣協議書）
      ，內容是由甲○○向己○代表並經營之福州正鑫行有限公
      司購買黑毛肚2萬470公斤每公斤價格150元，由甲○○於
      同年7月16日預付訂金70萬給己○收執等語，併附買賣協
      議書（見第17625號偵查卷第14頁）、85年7月16日己○收
      取新臺幣70萬元之收款條（見第17625號偵查卷第15頁）
      、被告、甲○○及戊○○85年8月30日簽名之甲○○買貨
      支付明細表（見第17625號偵查卷第16頁）為據（亦即與
      被告提出之前揭證據相同）。且被告亦提出甲○○於85年
      8月26日簽收貨物之收條（見本院上更(二)卷第50頁），告
      訴人甲○○亦承認：該貨物之收條為其親自簽名（見本院
      上更(二)卷第82頁），顯見甲○○確有於85年7月13日購貨
      ，並於同年8月26日有收受貨物牛什、牛大肚等貨物。
（三）雖告訴人甲○○稱：支票是因為公司需款周轉，經被告向
      其借用，由其出支票，其他股東背書，由被告拿去向別人
      借錢云云（見第3284號偵查卷第66頁、第156號偵查卷第1
      8頁反面、第17625號偵查卷第9頁反面、第64頁反面、原
      審卷第105頁反面）。惟其於本院上訴審稱：「……我開
      的支票是投資公司，不是貨款……」（見本院上訴卷(二)第
      349頁），與其先前所述是借給公司並不一致。又其所證
      稱：「（你匯錢給丙○○是基於什麼關係？）因為被告是
      公司董事長，當時我是公司的股東，我是將公司股款匯過
      去」（見本院上更(一)卷第65頁反面）、「（提示辯護人當
      庭提出之匯款紀錄，你是否有將買貨的錢匯款到美國3次
      ？）我匯款的是股款，不是買貨的錢」（見本院上更(二)卷
      第82頁）云云，亦與前揭會算單及支付明細單之記載不符
      ，反而以被告所辯與上開會算單及支付明細單可相互印證
      。再證人乙○○雖於偵查中（但未具結）稱：「因在大陸
      合資之公司資本不夠，所以向甲○○借支票使用」「（該
      6張支票是否己○向甲○○買賣之款項？）不是」（見第1
      7625號偵查卷第61頁反面）、「（支票當初是作何用途？
      ）當時己○稱公司沒錢，到甲○○家，要我幫他背書」云
      云（見第17625號偵查卷第65頁），惟嗣於本院具結證稱
      ：「（是否知道有600萬元支票？甲○○開給公司600萬元
      系爭支票，是做何用途？）我不知道」「（甲○○有否向
      公司買過貨？）我不知道」（見本院上更(一)卷第66頁正、
      反面），參以告訴人甲○○亦稱：乙○○沒有介入公司等
      語（見本院上更(二)卷第36頁反面），則證人乙○○當時既
      對於公司情況不清楚，只是在支票背書，並於本院釐清不
      知被告是否向公司購貨，亦不知上開600萬元支票之用途
      ，自難以其偵查中未具結之證詞，即認該款項係被告向告
      訴人甲○○所借用。另證人戊○○於本院證稱：「（是否
      知道，甲○○開出來5張支票，600萬元的事情？）不知道
      」「……600萬元的事情我不清楚」等語（見本院上更(一)
      卷第67頁反面），而告訴人甲○○及被告執是認戊○○所
      述之200多萬元支票及現金70萬元，與上開600萬元支票無
      關，均無從證明上開600萬元支票係被告向告訴人甲○○
      調借。
（四）又證人王陳玉娥是認：當時確有在市場賣牛雜，雖稱：是
      從澳洲來的，但當詢以何時自澳州買時，答稱：「我不知
      道」（見本院上更(一)卷第66頁）；而告訴人甲○○於本院
      另稱：而賣牛雜是在本國市場買的（見本院重上更(三)卷第
      82頁），彼此所述亦不相符。又告訴人甲○○之不動產以
      妻王陳玉娥名義登記，亦有賣掉車輛給第三人之事實，此
      經告訴人甲○○是認在卷，並因債權人陳秋豐提出告訴，
      經臺灣臺北地方法院87年度易字第4262號判決認定甲○○
      於85年12月間，將其所有之自用小客車出賣而損害債權，
      判處罪刑在案，有該案判決書在卷可參，則被告認為甲○○購貨復不付清價款，反有規避債務清償之行為，涉有詐
      欺罪嫌，即難認係憑空捏造而有何誣告犯行。至告訴人甲○○另稱：84年10月之會算單上利息非其所記載，被告所
      提之其他書據亦未經公司會計或其他人員簽認，乃被告自
      行依據所申告事實拼湊而成云云。然由上揭事證可知，告
      訴人甲○○確與正鑫行公司間存在購貨糾紛而與被告有所
      爭執，雖會算單並非逐字均由甲○○書寫，各單據亦未經
      公司會計等人員簽名，但甲○○並非無知識之人，何必屢
      次留下上開書據？甚至親自簽名確認。故堪認被告提出關
      於詐欺之告訴，非全然無因，亦顯非憑空攀誣。
（五）至於上開600萬元支票，有己○、丁○○、乙○○、丙○○背書，為告訴人甲○○及被告一致是認，並有附表編號
      1至4之支票影本在卷可參（見86年偵字第156號卷第39頁
      至第41頁）。告訴人甲○○雖稱：如非被告向其借票供公
      司周轉使用，何必由股東在支票背書云云，證人丁○○亦
      稱：不是貨款，是借票，否則其即不會在支票背書云云（
      見第14984號偵查卷第60頁）。惟被告稱：因正鑫行公司
      在臺灣地區未登記，以該支票向外調現，乃由股東共同簽
      名負責。衡以上開支票既係告訴人甲○○支付向正鑫行公
      司購貨之貨款，即屬正鑫行所有，則公司股東背書向外調
      現，無悖於情理。況86年度偵字第3284號福州正鑫行公司
      （法定代理人為己○）對甲○○等提出詐欺等告訴案件，
      經檢察官偵查認為所訴事實純屬民事糾葛，犯罪嫌疑不足
      而為不起訴處分，經福州正鑫行公司聲請再議後，臺灣高
      等法院檢察署以「經查台端（即福州正鑫行公司）並未在
      臺灣地區設立登記，而係在大陸地區設立登記，又未經經
      濟部許可，依臺灣地區與大陸地區人民關係條例第70條規
      定，未經許可之大陸地區法人，不得在臺灣地區為法律行
      為，即不得為告訴人，故本件台端並非犯罪之直接被害人
      ，所為陳訴屬告發性質，而非告訴，對於原不起訴處分，
      自不得聲請再議」，尤見被告所辯非屬無據。
（六）又臺灣臺北地方法院檢察署86年度偵字第3284號案件中，
      正鑫行公司86年1月27日告訴狀，雖記載出貨三批之時間
      為84年8月至85年1月，與被告嗣所詳述購貨三批之時間不
      同，惟被告就三批購貨內容及價格之陳述始終如一，且先
      後多次提列相同及補充同樣敘述內容之證據。則所申告之
      事實雖關於時間之記載容有誤差，亦非憑空誣指。且嗣正
      鑫行公司經經濟部投審會批准後，該公司又提出告訴，於
      告訴狀即詳列購貨之經過情形，並提出85年7月13日買賣
      協議書說明此乃第三批購貨（見第11507號偵查卷第3、15
      頁），是自不得以上開日期之記載有所誤差，即指被告為
      誣告。
（七）另證人游應輝雖證稱：並無於84年間從福州運牛雜給甲○○加工，不曾從三沙灣運牛雜到台灣，亦無與甲○○在福
      州合夥加工牛雜，正鑫行公司結束後有向被告購買工廠設
      備，是自己向被告買的，但被告沒有給其工廠設備（見本
      院上更(一)卷第95頁反面至第96頁）。由其陳述可知，其與
      被告間有因價購公司設備所生糾紛，是其立場亦與被告相
      反，於86年度偵字第3284號案件亦據正鑫行公司提出申告
      ，認為游應輝詐取購買公司生財設備，卻不履行付款義務
      或返還公司資財，圖謀不當利益（見該案告訴狀），故亦
      難僅憑游應輝片面所述，即認為甲○○無本件購貨事實。
      且游應輝與正鑫行公司間之糾紛，亦據正鑫行公司提出買
      賣生產設備協議書、福州市馬尾區人民法院民事裁定書及
      查封財產清單、游應輝簽名取走鍋爐主機之字據影本為憑
      （見第11507號偵查卷第17至20頁），即難認被告當初有
      何虛捏事實之誣告犯行，而此部分檢察官亦未以誣告罪嫌
      起訴。至證人乙○○於本院另證稱：「（你是否曾經在偵
      查中作證說：被告向甲○○借過支票使用等語？是否實在
      ）實在，這是公司不夠錢，支票是要給公司買貨，怕領不
      到錢，所以我們背書」（見本院上更(一)卷第66頁反面），
      僅係上開600萬元支票交付正鑫行公司所有後，該公司需
      以支票作為支付工具時，由股東背書之結果而已，尚難反
      以推認該支票即係被告向甲○○所借用，而過度推論證人
      乙○○實則未參與公司而不清楚之情事。
（八）又關於附表編號5之支票，雖證人丁○○證稱：公司董事
      長己○有拿甲○○簽發之100萬支票要其去兌現，結果退
      票，支票退票後，其將該支票還給己○（見本院上更(一)卷
      第66頁反面）。而上開張支票及退票理由單現在告訴人甲○○處，經甲○○供認在卷，並稱：該張支票及退票理由
      單係經被告交還云云。惟上開支票退票後，被告既要向甲○○追索，何有逕交還甲○○之理？況被告與甲○○間爭
      執不下，益見被告將該支票返還甲○○不合情理。且丁○○及甲○○均承認將該支票還給被告、被告將該支票返還
      甲○○並無任何證據。是被告認為丁○○於提示該張支票
      後，未返還支票及退票理由單，涉有侵占該支票罪嫌，亦
      非憑空捏造。
五、綜上所述，臺灣臺北地方法院檢察署86年度偵字第3284號案
    件雖經檢察官對甲○○、王陳玉娥、丁○○為不起訴處分，
    惟當初以福州正鑫行公司（法定代理人為被告，該公司在臺
    灣地區未設立登記）提出告訴（實屬告發性質）並非憑空虛
    捏事實而蓄意攀誣，尚難認被告有何誣告犯行，此外復查無
    其他積極證據足資證明被告有何誣告犯行，自屬不能證明其
    犯罪。
六、另本案經檢察官於87年9月30日起訴，於同年11月23日繫屬
    於原審法院，經原審法院88年8月23日辯論終結，而於同年9
    月6日宣判，均在刑事訴訟法92年9月1日修正施行前，依刑
    事訴訟法施行法第7條之3但書之規定，於修正刑事訴訟法施
    行前已依法定程序進行之訴訟程序，其效力不受影響。又被
    告以外之人在審判外之陳述，雖不得以之直接作為認定犯罪
    事實存否之證據，但非不得作為彈劾證據，用來爭執其陳述
    之證明力（最高法院94年度台上字第6732、6881號判決參照
    ），本件既為無罪判決，告訴人甲○○及證人偵查中未具結
    之供述證據，乃予比對其等陳述先後如何不符，及與相關事
    證勾稽比對，說明何以採證之理由如上。再檢察官及被告均
    認證人戊○○、乙○○前已作證，就已知事項證述綦明，故
    無再予詰問之必要；至被告雖聲請詰問證人丙○○，惟據被
    告表示經聯絡丙○○在美國，但可能因本案受有心理壓力故
    不願出庭，而本件既已堪認定被告並非誣告，亦無依被告聲
    請詰問證人丙○○之必要，均併此說明。
七、原審未予詳查，即遽認被告成立誣告罪名，而予論罪科刑，
    自有未洽。被告就此部分提起上訴，辯稱無誣告犯行，為有
    理由，自應由本院將原判決關於誣告部分撤銷，依法為被告
    無罪之諭知。
八、關於臺灣臺北地方法院檢察署91年偵字第23811號移送併辦
    部分，認為甲○○於88年2月9日提出檢舉狀，其內容略以：
    己○之正鑫行公司自始即登記為其一人獨資所有，然己○於
    86年9月30日，提出於經濟部投審會「在大陸地區從事投資
    補辦許可申請書」所附「投資人申請名冊」中，將甲○○列
    為投資申請人，所載內容為己○片面偽造而成，因認被告涉
    有刑法偽造文書罪嫌，而與本件誣告罪有方法與結果之牽連
    犯關係云云。因本件既為無罪判決，自與該部分無裁判上一
    罪關係，無從併辦，亦併予說明。
據上論斷，應依刑事訴訟法第369條第1項前段、第364條、第301
條第1項，判決如主文。
本案經檢察官郭弘佑到庭執行職務。
中　　華　　民　　國　　96　　年　　8 　　月　　22　　日
　　　　　　　　　刑事第二庭審判長法　官  呂丹玉
　　　　　　　　　　　　　　　    法　官  林銓正
　　　　　　　 　 　　　　　　　　法　官  王詠寰
以上正本證明與原本無異。
檢察官如不服本判決，應於收受送達後十日內向本院提出上訴書
狀，其未敘述上訴之理由者並得於提起上訴後十日內向本院補提
理由書（均須按他造當事人之人數附繕本）。
                                  書記官  駱麗君
中　　華　　民　　國　　96　　年　　8 　　月　　22　　日
附表：
┌──┬───┬──────┬────┬────────┐
│編號│發票人│發　票　日　│金　　額│                │
├──┼───┼──────┼────┼────────┤
│ 1  │甲○○│84年11月27日│100萬元 │台北銀行雙園分行│
│    │      │            │        │（現更名為台北富│
│    │      │            │        │邦銀行）        │
├──┼───┼──────┼────┼────────┤
│ 2  │ 同上 │84年12月27日│100萬元 │同上            │
├──┼───┼──────┼────┼────────┤
│ 3  │ 同上 │85年1月27日 │150萬元 │同上            │
├──┼───┼──────┼────┼────────┤
│ 4  │ 同上 │85年2月27日 │150萬元 │同上            │
├──┼───┼──────┼────┼────────┤
│ 5  │ 同上 │85年3月27日 │100萬元 │同上            │
└──┴───┴──────┴────┴────────┘
